【裁判字號】    99,訴,238
【裁判日期】    990226
【裁判案由】    妨害秘密
【裁判全文】
臺灣臺中地方法院宣示判決筆錄           99年度訴字第238號
公  訴  人  臺灣臺中地方法院檢察署檢察官
被      告  甲○○
選任辯護人  周仲鼎律師
上列被告因妨害秘密案件（98年度偵字第7332號、第11868 號）
，於中華民國99年2 月26日下午4 時，在本院第五法庭宣示判決
，出席職員如下：
                             法  官  莊嘉蕙
                             書記官  陳怡臻
法官起立朗讀判決主文、犯罪事實要旨、處罰條文、附記事項，
及告以上訴限制、期間並提出上訴狀之法院，且諭知記載其內容
：
一、主  文：
    甲○○共同犯圖利供給設備便利他人竊聽罪，處有期徒刑陸
    月，如易科罰金，以新臺幣壹仟元折算壹日。扣案如附表所
    示之物均沒收。
二、犯罪事實要旨：
    甲○○為設在臺中市○○○路○ 段383 號泓程科技有限公司
    （下稱泓程公司，已於民國98年3 月30日解散）負責人，於
    93年間，瀏覽網路得知林家田（另由檢察官提起公訴）所經
    營之「神鷹科技有限公司（下稱神鷹公司）」販賣名為「萬
    里通監聽器」等各式竊聽軟體，同時得知古依（另由檢察
    官偵辦）所經營之「恆利偵防科技有限公司」（下稱恆利公
    司）販賣名為「OS9 」等各式竊聽軟體，知悉該等程式軟體
    經複製安裝於被監聽行動電話後，可有關機監聽、同步監聽
    通話內容、現場監聽、查詢通話紀錄、查閱簡訊等功能，得
    以收到被監聽行動電話發送或收取之簡訊，且於被監聽行動
    電話與他人通話時，可以撥入該被監聽行動電話，監聽對話
    內容或周遭情形。甲○○可預見上開監聽程式軟體工具有遭
    利用為工具，無故竊聽他人非公開言論及談話之高度可能性
    ，竟基於意圖營利，以便利他人為無故竊聽行為亦不違其本
    意之不確定集合犯意，自93年11月起至98年3 月間止，在帳
    號eversp5255號拍賣網頁刊登各式監聽軟體廣告，以新臺幣
    （下同）2 萬6000元之價格，購入該「萬里通監聽器」監聽
    軟體，並與神鷹公司年籍姓名不詳自稱「林坤煌」之成年人
    、古依基於犯意聯絡，共同由甲○○招徠不特定客人，後
    送至神鷹公司或恆利公司，在客人行動電話機，安裝軟體或
    植入晶片，或由甲○○直接轉賣監聽軟體，提供竊聽工具，
    容任不特定人以之作為無故竊聽工具，每次賺取利潤約2000
    至3000元。其中於97年底至98年3 月間，甲○○有以每次安
    裝竊聽軟體1 萬2000元不等之代價，在瑞娜、楊憶萍（另由
    檢察官偵辦中）、黃素珍（另由檢察官偵辦中）、黃中玄等
    客戶提供之序號000000000000000 、000000000000000 （起
    訴書誤為000000000000000 ）、000000000000000 （起訴書
    誤為000000000000000 ）、000000000000000 號行動電話機
    ，供渠等將上開序號行動電話機交予不知情之配偶、子女插
    用個人門號，無故竊聽配偶、子女之通話及窺視簡訊。嗣於
    98年3 月12日17時許，經警持本院核發之搜索票前往臺中市
    南屯區○○○路○ 段383 號執行搜索，當場扣得甲○○所有
    供經營上開業務所用之如附表編號一所示之物；之後，於98
    年5 月8 日上午10時20分許，經警持本院核發之搜索票，再
    度前往上址執行搜索，當場又扣得甲○○所有供經營上開業
    務所用之如附表編號二所示之物。
三、處罰條文：
    中華民國刑法第315條之2：
    意圖營利供給場所、工具或設備，便利他人為前條第1 項之
    行為者，處5 年以下有期徒刑、拘役或科或併科5 萬元以下
    罰金。
四、附記事項：
    被告願於宣判期日前捐款10萬元給臺中縣政府，業於99年2
    月3 日支付完畢，有合作金庫商業銀行匯款申請書代收入傳
    票附卷可稽。
五、協商判決除有刑事訴訟法第455 條之4 第1 項第1 款於本訊
    問程序終結前，被告撤銷協商合意或檢察官撤回協商聲請者
    ；第2 款被告協商之意思非出於自由意志者；第4 款被告所
    犯之罪非第455 條之2 第1 項所定得以協商判決者；第6 款
    被告有其他較重之裁判上一罪之犯罪事實者；第7 款法院認
    應諭知免刑或免訴、不受理者情形之一，及違反同條第2 項
    「法院應於協商合意範圍內為判決；法院為協商判決所科之
    刑，以宣告緩刑或二年以下有期徒刑、拘役或罰金為限」之
    規定者外，不得上訴。
六、如不服本件判決，且符合前述得上訴之特別規定者，得自收
    受判決送達之日起10日內，向本院提出上訴書狀，並應敘述
    具體理由；其未敘述上訴理由者，應於上訴期間屆滿後20日
    內向本院補提理由書（均須按他造當事人之人數附繕本）「
    切勿逕送上級法院」。
中    華    民    國    99    年    2     月    26    日
                       刑事第五庭
                                書記官  陳怡臻
                                法  官  莊嘉蕙
以上正本證明與原本無異
                                書記官  陳怡臻
中    華    民    國    99    年    2     月    26    日
附表：
編號一：隨身碟1 支、2.4G無線電針孔器10組、阻斷器3 組、UH
        F 市內電話監聽器1 組、電話監聽器3 組、GSM 遠距離
        監聽器8 組、監聽功能追蹤器8 組、無線電對講機1 組
        、監聽行動電話（NOKIA 65型）1 支、電腦主機2 台、
        估價複寫簿4 本、遠傳易通卡外殼2 張、郵局存摺（戶
        名甲○○、帳號00000000000000號）1 本、手寫小便條
        紙1 張。
編號二：全訊手機批發單1 張、ＤＭ4 張、監聽器材目錄3 本、
        「你是神」秘密監聽廣告ＣＤ1 片。

司法院資訊處製作；財團法人民間司法改革基金會備份。
